臺灣桃園地方法院刑事判決　　　　　　　93年度訴字第1732號
公　訴　人　臺灣桃園地方法院檢察署檢察官
被　　　告　戊○○　男　30歲.
　　　　　　庚○○
上列被告因竊盜等案件，經檢察官提起公訴（93年度偵字第1332
9 號），被告於本院準備程序時，就被訴事實為有罪之陳述，經
告知簡式審判程序之旨，並聽取當事人之意見，本院合議庭裁定
由受命法官獨任進行簡式審判程序，判決如下：
    主  文
戊○○共同連續行使偽造私文書，足以生損害於他人，累犯，處
有期徒刑壹年。
庚○○共同連續行使偽造私文書，足以生損害於他人，處有期徒
刑拾月。
中國信託商業銀行信用卡申請書上偽造「黃利任」簽名共參枚、
如附表一編號一至三所示偽造之「己○○」名義簽帳單之特約商
店存根聯參張上之「己○○」簽名共參枚、如附表一編號四至九
所示偽造之「鄭寶金」名義簽帳單之特約商店存根聯陸張上之「
鄭寶金」簽名共陸枚、如附表一編號一至三所示偽造之「己○○
」名義簽帳單顧客存根聯參張、如附表一編號四至九所示偽造之
「鄭寶金」名義簽帳單顧客存根聯陸張、如附表四所示信用卡捌
張及現金卡壹張（編號為0000000000000000號
）、己○○之印章壹枚均沒收。
    事  實
一、戊○○於民國87年間，因偽造文書案件，經本院判處有期徒
    刑6 月，嗣於88年間，因恐嚇、偽造文書案件，分別經臺灣
    板橋地方法院及本院判處有期徒刑5 月、5 月確定，並定應
    執行有期徒刑8 月，又違反毒品危害防制條例案件，經本院
    判處有期徒刑4 月確定，並與前揭恐嚇、偽造文書罪部分，
    定應執行有期徒刑1 年確定，以上二罪接續執行，於89年7
    月7 日假釋出監，於同年11月16日假釋期滿未遭撤銷，視為
    執行完畢。
二、戊○○與庚○○於92至93年間係同居男女朋友關係，因二人
    均無正當工作，且身染毒癮，急需金錢以購買毒品，竟萌生
    竊取他人證件以冒名申請信用卡、現金卡供渠等花用之念，
    而基於意圖為自己不法所有之概括犯意聯絡，連續為下列竊
    盜、行使偽造私文書及詐欺等犯行：
  (一)緣庚○○育有一子，平日均交由住於桃園縣新屋鄉下田村田
    心子22之27號親戚己○○、鍾邱美夫婦代為照顧。庚○○於
    92年12月底某日及93年6 月間某日間，前往上址探視其子，
    詎其竟利用此機會，分別徒手竊取鍾邱美所有置放於臥室內
    之身分證正本及黃利任所有置放於門口車牌號碼為FLP-801
    號重型機車內之身分證影本各1 紙，得手後，留供日後與戊○○冒名申請信用卡之用。庚○○並於93年7 月間某日，至
    桃園縣某刻印店，利用不知情之店員代為刻製「己○○」之
    印章1 枚，以供不時之需。
  (二)戊○○於取得庚○○所竊己○○身分證影本後，旋於93年7
    月22日撥打臺新國際商業銀行（下稱：臺新銀行）號碼為00
    00000000號之服務電話，向臺新銀行職員佯稱其為己○○本
    人，表示原所申請信用卡遺失，欲辦理掛失，並利用臺新銀
    行職員於核對相關身分資料之機會，進一步取得己○○於申
    請臺新銀行信用卡之初所填載諸如：聯絡人、聯絡電話之等
    相關資料，以利其將來冒用己○○名義申請補發信用卡之用
    。戊○○隨即於同年月24日，再度致電臺新銀行，佯稱其為
    己○○本人，欲申請補發先前遺失之信用卡，臺新銀行人員
    遂詢問戊○○有關己○○原申請信用卡時所留之資料，戊○○因已取得相關資料，故均回答正確無訛，而使臺新銀行陷
    於錯誤，認確係己○○本人申請補發信用卡，遂核發具有財
    產價值卡號為0000000000000000號之信用卡1 張，並郵寄至
    戊○○所指定之桃園縣桃園市○○路379 號11樓址而由戊○○收受之。戊○○於取得上開信用卡後，立即於信用卡背面
    持卡人簽名欄上偽造「己○○」之簽名1 枚，以為「己○○
    」與臺新銀行成立消費付款委託契約之意思表示，而偽造私
    文書，足以生損害於臺新銀行及財團法人聯合信用卡處理中
    心對於信用卡客戶管理之正確性及己○○。戊○○與庚○○
    復於附表一編號一所示之時、地，購買如附表一編號一所示
    之商品，並持上開經偽造「己○○」名義之臺新銀行信用卡
    予該特約商店不知情之不詳姓名之店員刷卡，該店員誤戊○○即為黃利任而讓其刷卡，戊○○即以複寫方式同時在附表
    一編號一所示之簽帳單之顧客存根聯、特約商店存根聯上偽
    造「己○○」簽名共2 枚，且同時偽造完成各2 聯屬私文書
    性質之「己○○」名義之簽帳單，並分別持以交付各該店員
    核對而行使，致各該店員於核對簽帳單上之簽名與信用卡上
    之簽名相符後，誤戊○○為合法之持卡人而陷於錯誤，交付
    其所購買之該商品，並將該偽造簽帳單中之顧客存根聯交付
    戊○○，由各該店員留存商店存根聯，均足以生損害於該商
    店、發卡銀行及己○○。
  (三)戊○○復於93年8 月間某日在桃園縣處，利用庚○○所竊得
    己○○身分證上所載資料，冒用己○○名義填寫中國信託商
    業銀行（下稱：中國信託銀行）信用卡及現金卡申請書，並
    在中國信託信用卡申請書之「正卡申請人親筆正楷中文簽名
    欄」、「申請人中文正楷簽名欄」及現金卡申請書上之「立
    約人欄」偽造己○○之署名各1 枚後，將前揭申請書郵寄至
    中國信託中壢分行而行使之，而使中國信託銀行陷於錯誤，
    誤以為確係黃利任本人申請核發信用卡及現金卡，而核發具
    有財產價值卡號為0000000000000000號、0000000000000000
    號及0000000000000000號之信用卡各1 張及卡號為00000000
    00000000號之現金卡1 張，並將上開具有財產價值之信用卡
    、現金卡郵寄至戊○○指定之桃園縣色山鄉○○路264 號3
    樓住址而由戊○○收受之。戊○○於取得上開信用卡後，立
    即於信用卡背面持卡人簽名欄上偽造「己○○」之簽名1 枚
    ，以為「己○○」與中國信託銀行成立消費付款委託契約之
    意思表示，而偽造私文書，足以生損害於中國信託銀行及財
    團法人聯合信用卡處理中心對於信用卡客戶管理之正確性及
    己○○。戊○○與庚○○旋持中國信託銀行卡號為00000000
    00000000號之信用卡，於附表一編號二、三所示之時、地，
    購買如附表一編號二、三所示之商品，並持上開經偽造「己○○」名義之中國信託銀行信用卡予各該特約商店不知情之
    不詳姓名之店員刷卡，各該店員誤戊○○即為黃利任而讓其
    刷卡，戊○○即以複寫方式同時在附表一編號二、三所示之
    簽帳單之顧客存根聯、特約商店存根聯上偽造「己○○」簽
    名共4 枚（共消費2 次，合計4 枚），且同時偽造完成共4
    聯屬私文書性質之「己○○」名義之簽帳單，並分別持以交
    付各該店員核對而行使，致各該店員於核對簽帳單上之簽名
    與信用卡上之簽名相符後，誤戊○○為合法之持卡人而陷於
    錯誤，交付其所購買之該商品，並將該偽造簽帳單中之顧客
    存根聯交付戊○○，由各該店員留存商店存根聯，均足以生
    損害於該商店、中國信託銀行及己○○。
  (四)戊○○與庚○○復持前揭冒己○○名義申請，持前揭由中國
    信託銀行核發該卡號為0000000000000000號之信用卡，於附
    表二編號一至三所示地點提款機，先後輸入前揭預借現金密
    碼及如附表二編號一至三所示之金額，使如附表二編號一至
    三所示之提款機辨識系統陷於錯誤，誤認其為持卡人黃利任
    本人而交付如附表一編號一至三所示之現金。另持前揭冒己○○名義申請，由中國信託銀行核發號碼為00000000000000
    00號之現金卡，未經己○○之同意，於附表三編號一至三所
    示之時、地將預借現金卡密碼輸入自動付款設備，以不正當
    方法取得如附表三編號一至三所示之現金，足生損害於中國
    信託銀行及己○○。
  (五)戊○○、庚○○另於93年6 月間，經由跳蚤雜誌，得知可以
    現金購買他人之身分證件，渠等明知經由該管道所購得之身
    分證件及金融卡，均屬來路不明之贓物，然為遂行渠等冒名
    申請信用卡之犯行，竟仍於同年7 月間，向一真實姓名年籍
    不詳之成年男子，以新臺幣一萬元之代價購得鄭寶金、鄭王
    意、癸○○、丁○○於不詳時地遺失之身分證影本各1 紙，
    另以一萬元購得乙○○於不詳時地遺失之身分證正本1 紙及
    提款卡5 張。
  (六)戊○○、庚○○於取得前揭身分證件後，戊○○旋於93年7
    月22日致電臺新銀行，佯稱其為鄭寶金本人，表示原所申請
    信用卡遺失，欲辦理掛失並申請補發，臺新銀行人員遂詢問
    戊○○有關鄭寶金原申請信用卡時所留之資料，戊○○因有
    鄭寶金之身分證影本是均回答正確無訛，臺新銀行遂陷於錯
    誤，認確係鄭寶金本人申請補發信用卡，遂核發具有財產價
    值卡號為0000000000000000號之信用卡1 張，並將該信用卡
    郵寄至鄭寶金位於桃園縣桃園市○○街25號住處。戊○○、
    庚○○原欲至鄭寶金住址攔截該紙信用卡，然未得逞，是渠
    二人於同年7 月間某日日間某時，見鄭寶金所住上址無人且
    大門未上鎖，認有機可乘，遂徒手推開大門進入，並竊得上
    開信用卡1 張及鑰匙4 把。戊○○於取得上開信用卡後，立
    即於信用卡背面持卡人簽名欄上偽造「鄭寶金」之簽名1 枚
    ，以為「鄭寶金」與臺新銀行成立消費付款委託契約之意思
    表示，而偽造私文書，足以生損害於臺新銀行及財團法人聯
    合信用卡處理中心對於信用卡客戶管理之正確性及鄭寶金。
    戊○○與庚○○復於附表一編號四、五所示之時、地，購買
    如附表一編號四、五所示之商品，並持上開經偽造「鄭寶金
    」名義之臺新銀行信用卡予該特約商店不知情之不詳姓名之
    店員刷卡，該店員誤戊○○即為鄭寶金而讓其刷卡，戊○○
    即以複寫方式同時在附表一編號四、五所示之簽帳單之顧客
    存根聯、特約商店存根聯上偽造「鄭寶金」簽名共4 枚（共
    刷卡筆，合計4 枚），且同時偽造完成共4 聯屬私文書性質
    之「鄭寶金」名義之簽帳單，並分別持以交付各該店員核對
    而行使，致各該店員於核對簽帳單上之簽名與信用卡上之簽
    名相符後，誤戊○○為合法之持卡人而陷於錯誤，交付其所
    購買之該商品，並將該偽造簽帳單中之顧客存根聯交付戊○○，由各該店員留存商店存根聯，均足以生損害於該商店、
    發卡銀行及鄭寶金。戊○○與庚○○復持前揭冒鄭寶金名義
    申請，由臺新銀行核發該卡號為0000000000000000號之信用
    卡，於附表二編號四至八所示地點提款機，先後輸入前揭預
    借現金密碼及如附表二編號四至八所示之金額，使如附表二
    編號四至八所示之提款機辨識系統陷於錯誤，誤認其為持卡
    人鄭寶金本人，而以此不正方式取得如附表二編號四至八所
    示之現金。嗣因該信用卡可供使用之額度已滿，渠二人遂將
    之棄置於不詳之地點。
  (七)戊○○、庚○○復於93年7 月27日及8 月2 日，以相同之方
    法，冒用鄭寶金之名義，分別致電中國信託銀行及日盛國際
    商業銀行（下稱日盛銀行），佯稱其為鄭寶金本人，原先申
    請之信用卡業已遺失，欲申請補發，經中國信託銀行及日盛
    銀行詢問戊○○有關鄭寶金原申請信用卡時所留之資料，戊○○因有鄭寶金之身分證影本故均回答正確無訛，中國信託
    銀行及日盛銀行遂分別陷於錯誤，認確係鄭寶金本人申請補
    發具有財產價值之信用卡，中國信託銀行遂核發卡號為0000
    000000000000、0000000000000000號之信用卡各1 張，日盛
    銀行則核發卡號為0000000000000000號之信用卡1 張，並將
    上該信用卡均郵寄至戊○○所指定之桃園縣色山鄉○○路
    264 號3 樓之2 由戊○○收受之。戊○○於取得上開信用卡
    後，立即於信用卡背面持卡人簽名欄上偽造「鄭寶金」之簽
    名1 枚，以為「鄭寶金」分別與中國信託銀行日盛銀行行成
    立消費付款委託契約之意思表示，而偽造私文書，足以生損
    害於中國信託銀行、日盛銀行及財團法人聯合信用卡處理中
    心對於信用卡客戶管理之正確性及鄭寶金。戊○○及庚○○
    旋持日盛銀行所核發之0000000000000000號之信用卡，於附
    表一編號六所示之時、地，購買如附表一編號六所示之商品
    ，並持上開經偽造「鄭寶金」名義之日盛銀行信用卡予該特
    約商店不知情之不詳姓名之店員刷卡，各該店員誤戊○○即
    為鄭寶金而讓其刷卡，戊○○即以複寫方式同時在附表一編
    號六所示之簽帳單之顧客存根聯、特約商店存根聯上偽造「
    鄭寶金」簽名共2 枚，且同時偽造完成共2 聯屬私文書性質
    之「鄭寶金」名義之簽帳單，並分別持以交付各該店員核對
    而行使，致各該店員於核對簽帳單上之簽名與信用卡上之簽
    名相符後，誤戊○○為合法之持卡人而陷於錯誤，交付其所
    購買之該商品，並將該偽造簽帳單中之顧客存根聯交付戊○○，由各該店員留存商店存根聯，均足以生損害於該商店、
    日盛銀行及鄭寶金。渠二人復持上開信用卡於附表二編號九
    所示地點提款機，輸入預借現金密碼及如附表二編號九所示
    之金額，使如附表二編號九所示之提款機辨識系統陷於錯誤
    ，誤認其為持卡人鄭寶金本人，而以此不正方法取得如附表
    二編號九所示之現金，足生損害於日盛銀行及鄭寶金。
  (八)渠二人復持前揭中國信託行卡號為0000000000000000號之信
    用卡，於附表一編號七至九所示之時、地，購買如附表一編
    號七至九所示之商品，並持上開經偽造「鄭寶金」名義之中
    國信託銀行信用卡予各該特約商店不知情之不詳姓名之店員
    刷卡，各該店員誤戊○○即為鄭寶金而讓其刷卡，戊○○即
    以複寫方式同時在附表一編七至九所示之簽帳單之顧客存根
    聯、特約商店存根聯上偽造「鄭寶金」簽名共6 枚（共3 筆
    ，合計6 枚），且同時偽造完成共6 聯屬私文書性質之「鄭
    寶金」名義之簽帳單，並分別持以交付各該店員核對而行使
    ，致各該店員於核對簽帳單上之簽名與信用卡上之簽名相符
    後，誤戊○○為合法之持卡人而陷於錯誤，交付其所購買之
    該商品，並將該偽造簽帳單中之顧客存根聯交付戊○○，由
    各該店員留存商店存根聯，均足以生損害於該商店、中國信
    託銀行及鄭寶金。
  (九)嗣於93年8 月2 日，戊○○、庚○○再度致電臺新銀行，欲
    以相同方法再度申請補發「己○○」之信用卡，並指定寄送
    至桃園縣桃園市○○路379 號11樓，臺新銀行查覺有異，然
    不動聲色，依渠指示寄送新卡，並立即報警，迨戊○○、庚○○至上址取卡時，當場為警查獲，並扣得如附表四所示之
    信用卡及如附表五所示之物品。
三、案經中國信託銀行、臺新銀行訴由桃園縣政府警察局桃園分
    局移送臺灣桃園地方法院檢察官偵查起訴。
    理  由
一、訊之被告戊○○、庚○○對右揭犯罪事實於本院審理時，均
    坦承不諱，且二人所述犯罪手法、情節，均大致相符，並經
    被害人癸○○、呂芳枝、辛○○、己○○於警詢中陳述明確
    ，復經告訴代理人壬○○、丙○○及甲○○於警詢中指述綦
    詳，此外復有內政部警政署刑事警察局鑑定書、告訴代理人
    所提供之冒用明細表、簽帳單影本及扣案如附表四所示之信
    用卡及如附表五所示之物品可資佐證，堪認被告二人自白與
    事實相符，應值採信。本件事證明確，被告犯行洵堪定，應
    依法論科。
二、按「依信用卡使用情形，必於信用卡背面之簽名欄簽名後，
    始得持卡消費，並於簽帳單上簽名為證。按在信用卡背面簽
    名欄簽名，單純自形式上觀察，即足以表示信用卡之簽名者
    於信用卡有效期限內有權使用該信用卡之辨識及證明，非依
    習慣或特約表示一定用意之證明，性質上係屬刑法第210 條
    之私文書」，此有最高法院91年度台上字第5209號判決要旨
    可供參照。查被告二人於日間徒手竊取鍾邱美、己○○身分
    證件及鄭寶金信用卡部分，係犯刑法第320 條第1 項之普通
    竊盜罪，而犯罪事實二、(五)部分，則係犯刑法第349 條第1
    項之收受贓物罪；而被告二人，向銀行佯稱為「己○○」、
    「鄭寶金」本人，使銀行陷於錯誤，而核發具有財產價值如
    附表四所示之信用卡及現金卡部分，則係犯刑法第339 條第
    1 項之詐欺取財罪，另被告就犯罪事實二、(九)部分，雖以著
    手為詐欺取財之犯行，然未及取得財物即為警查獲而不遂，
    此部分則係犯刑法第339 條第3 項、第1 項之詐欺取財未遂
    罪；而被告二人於取得前揭銀行核發予己○○之信用卡、現
    金卡及鄭寶金之信用卡後，於附表二所示之時、地，未得己○○、鄭寶金同意將前揭信用卡、現金卡之預借現金密碼輸
    入自動付款設備，以不正當方法取得如附表二所示之金額部
    分，係犯刑法第339 條之2 之罪；至被告二人取得前揭銀行
    核發予「己○○」及「鄭寶金」之信用卡後，先在信用卡背
    面偽造「己○○」及「鄭寶金」之簽名，進而連續持各該信
    用卡至附表一各編號所示之特約商店，出示上開信用卡刷卡
    消費，且於各該商店內，均在顧客存根聯及特約商店存根聯
    之簽帳單上以複寫方式同時偽造「己○○」、「鄭寶金」之
    簽名共18枚（共9 次，每次2 枚），並同時偽造完成二聯「
    己○○」、「鄭寶金」名義之簽帳單共9 張，再將偽造之簽
    帳單交予上開信用卡特約商店以行使，而分別詐得如附表一
    各編號所示財物，核其此部分所為，係犯刑法第216 條、第
    210 條行使偽造私文書罪及同法第339 條第1 項詐欺取財罪
    ；被告於刷卡消費之簽帳單上偽造「己○○」、「鄭寶金」
    簽名之行為，為偽造私文書之部分行為；又其偽造私文書（
    信用卡背面簽名、簽帳單）後復持以行使，偽造之低度行為
    為行使之高度行為所吸收，均不另論罪；被告於附表二編號
    一及編號四至九所示之同一日，在相同銀行之同一自動付款
    設備多次領款，其數行為於密切接近之時、地實施，侵害同
    一法益，係數個舉動之接續進行，為接續犯。被告二人就前
    揭犯行，有犯意聯絡及行為分擔，為共同正犯。被告庚○○
    使不知情之刻印店人員代為刻製「己○○」之印章1 枚，為
    間接正犯。渠等先後2 次竊盜行為、6 次向銀行詐稱為己○○、鄭寶金本人欲申請信用卡、9 次行使冒用之信用卡簽名
    與行使偽造私文書簽帳單以詐欺取財及9 次不正利用收費設
    備詐欺之行為，均時間緊接，所犯分別為構成要件相同之罪
    名，顯分別係基於概括之犯意反覆為之，皆應依連續犯之規
    定，各論以一罪，並分別加重其刑；被告所犯上述收受贓物
    罪、連續竊盜罪、連續行使偽造私文書罪、連續詐欺取財罪
    及連續不正利用收費設備詐欺罪之間，有方法目的之牽連關
    係，為牽連犯，應依刑法第55條之規定，從一重論以連續行
    使偽造私文書罪。公訴意旨雖未起訴被告二人於附表一編號
    四、五所示時、地，行使偽造私文書及詐欺取財之犯行，然
    本院審理後，認此附表一編號四、五部分，與前揭論罪科刑
    部分有連續犯之裁判上一罪關係，已如前述，為起訴效力所
    及，本院自應併予審究，併此敘明。另就被告二人向臺新銀
    行、中國信託銀行及日盛銀行佯稱為「己○○」、「鄭寶金
    」本人而申請補發信用卡，致前揭銀行陷於錯誤，核發具有
    財產價值之信用卡等情，公訴人於起訴犯罪事實內已載明，
    惟於證據並所犯法條欄漏未論及此部分，本院自應予補充，
    附此敘明。被告戊○○前於87年間因偽造文書案件，經本院
    判處有期徒6 月，另因恐嚇、偽造文書案件，分別經臺灣板
    橋地方法院判處有期徒刑5 月、5 月確定，並定應執行有期
    徒刑8 月，嗣又違反毒品危害防制條例案件，經本院判處有
    期徒刑4 月確定，並與恐嚇、偽造文書2 罪定應執行有期徒
    刑1 年確定，以上數罪接續執行，嗣於89年7 月7 日假釋出
    監，於同年11月16日假釋期滿未遭撤銷，視為執行完畢乙節
    ，有臺灣高等法院被告全國前案紀錄表1 紙在卷足憑，其於
    有期徒刑執行完畢後5 年內再犯本件有期徒刑以上之罪，為
    累犯，應依刑法第47條規定加重其刑，並遞加重之。爰審酌
    被告二人上揭行為，已影響金融信用交易之秩序，並對被害
    人之個人信用產生重大影響，惟念其犯後坦承部分犯行，犯
    罪後態度尚可等一切情狀，量處如主文所示之刑。
三、被告戊○○於中國信託銀行信用卡申請書上偽造「黃利任」
    簽名共3 枚及於如附表一編號一至三所示偽造「己○○」名
    義及附表一編號四至九所示偽造「鄭寶金」之臺新銀行、中
    國信託及日盛銀行帳單之特約商店存根聯共計9 紙，於被告
    分別提出於各該特約商店後，已分屬中國信託銀行及各該店
    家所有，而非屬被告所有，自不得宣告沒收，但其上所偽造
    之「己○○」簽名3 枚及偽造「鄭寶金」之簽名6 枚部分，
    仍依刑法第219 條之規定，予以宣告沒收。又如附表四所示
    信用卡及附表五所示號碼為0000000000000000號之現金卡1
    張及被告所偽造「己○○」及「鄭寶金」名義之臺新銀行、
    中國信託銀行及日盛銀行簽帳單之顧客存根聯共9 紙，係屬
    被告犯罪所得之物，應依刑法第38條第1 項第3 款之規定，
    予以宣告沒收；另偽造「己○○」及「鄭寶金」名義於如附
    表四所示之信用卡及臺新銀行、中國信託銀行及日盛銀行簽
    帳單之顧客存根聯共9 紙既已宣告沒收，其上偽造之「己○○」及「鄭寶金」署名即無再依刑法第219 條之規定，予以
    宣告沒收之必要。至被告庚○○偽刻「己○○」之印章1 枚
    ，亦併依刑法第219 條規定宣告沒收之。
三、據上論斷，應依刑事訴訟法第273 條之1 第1 項、第299 條
    第1項 前段，刑法第28條、第56條、第216 條、第210 條、
    320 條第1 項、第339 條第1 項、第339 條之2 第1 項、第
    349 條、第55 條 、第47條、第219 條、第38條第1 項第3
    款，罰金罰鍰提高標準條例第1 條前段，判決如主文。
本案經檢察官廖先志到庭執行職務。
中　　華　　民　　國　　94　　年　　4　　月　　4　　日
                 臺灣桃園地方法院刑事第10庭
                         法  官   柯姿佐
以上正本證明與原本無異。
如不服本判決，應於判決送達後10日內向本院提出上訴狀（應附
繕本），上訴於臺灣高等法院。
　　　　　　　　　　　　 書記官　 張淑芬
中　　華　　民　　國　　94　　年　　4　　月　　6　　日
附錄論罪科刑法條
中華民國刑法第216條
(行使偽造變造或登載不實之文書罪)
行使第二百十條至第二百十五條之文書者，依偽造、變造文書或
登載不實事項或使登載不實事項之規定處斷。
中華民國刑法第210條
(偽造變造私文書罪)
偽造、變造私文書，足以生損害於公眾或他人者，處五年以下有
期徒刑。
中華民國刑法第320條第1項
(普通竊盜罪、竊佔罪)
意圖為自己或第三人不法之所有，而竊取他人之動產者，為竊盜
罪，處五年以下有期徒刑、拘役或五百元以下罰金。
中華民國刑法第339條第1項
(普通詐欺罪)
意圖為自己或第三人不法之所有，以詐術使人將本人或第三人之
物交付者，處五年以下有期徒刑、拘役或科或併科一千元以下罰
金。
中華民國刑法第339條之2第1項
意圖為自己或第三人不法之所有，以不正方法由自動付款設備取
得他人之物者，處三年以下有期徒刑、拘役或一萬元以下罰金。
中華民國刑法第349條
收受贓物者，處三年以下有期徒刑、拘役或五百元以下罰金。
搬運、寄藏、故買贓物或為牙保者，處五年以下有期徒刑、拘役
或科或併科一千元以下罰金。
因贓物變得之財物，以贓物論。
附表一
┌─┬────┬──────┬────┬───┬────┬────┐
│編│刷卡時間│  刷卡地點  │特約商店│詐欺所│簽帳單  │發卡銀行│
│號│        │            │名 稱   │得物品│金 額   │及刷卡人│
│  │        │            │        │名稱  │        │名義    │
├─┼────┼──────┼────┼───┼────┼────┤
│一│93年8月1│桃園市○○路│家樂福桃│日常生│5779元  │臺新銀行│
│　│4日     │1593        │園倉庫  │活用品│  　　  │己○○  │
├─┼────┼──────┼────┼───┼────┼────┤
│二│93年8月2│桃園市○○路│玩具反斗│玩具用│2955元  │中國信託│
│  │1日     │616號       │城      │品    │        │己○○  │
├─┼────┼──────┼────┼───┼────┼────┤
│三│93年8月2│桃園市中山東│燦坤3C桃│電子產│990元   │中國信託│
│  │2日     │路51號      │園旗鑑店│品    │        │己○○  │
├─┼────┼──────┼────┼───┼────┼────┤
│四│93年7月2│新竹市○○街│遠東企業│日常生│841元   │臺新銀行│
│  │3日     │111號       │股份有限│活用品│        │鄭寶金  │
│  │        │            │公司    │      │        │        │
├─┼────┼──────┼────┼───┼────┼────┤
│五│93年7月2│新竹市○○路│燦坤3C  │電子產│112969元│臺新銀行│
│  │4日     │1段780號    │        │品    │        │鄭寶金  │
├─┼────┼──────┼────┼───┼────┼────┤
│六│93年8月7│苗栗縣頭份鎮│燦坤3C  │電子產│49800元 │日盛銀行│
│  │日      │自強路77號  │        │品    │        │鄭寶金  │
├─┼────┼──────┼────┼───┼────┼────┤
│七│93年8月1│新竹市○○路│同 上   │同 上 │49800元 │中國信託│
│  │1日     │一段788號   │        │      │        │鄭寶金  │
├─┼────┼──────┼────┼───┼────┼────┤
│八│93年8月1│新竹市○○路│遠百企業│日常生│2340元  │中國信託│
│  │3日     │111號       │股份份有│活用品│        │鄭寶金  │
│  │        │            │限公司  │      │        │        │
├─┼────┼──────┼────┼───┼────┼────┤
│九│93年8月1│新竹市○○路│遠百企業│日常生│3738元  │中國信託│
│  │3日     │111號       │股份有限│活用品│        │鄭寶金  │
│  │        │            │公司    │      │        │        │
└─┴────┴──────┴────┴───┴────┴────┘
 合計詐得金額為：22萬9千2百1拾2元
附表二
┌─┬────┬──────┬────┬────────┐
│  │ 時 間  │  地   點   │ 金 額  │  備     註     │
├─┼────┼──────┼────┼────────┤
│  │93年8月4│桃園縣楊梅鎮│共計5萬 │共分3次提領，分 │
│  │日下午3 │大成路95號華│元      │別為2萬、2萬及1 │
│一│時18分、│南銀行楊梅分│        │萬元            │
│  │19分及21│行          │        │                │
│  │分      │            │        │                │
├─┼────┼──────┼────┼────────┤
│  │93年8月6│桃園縣平鎮市│1萬元   │                │
│  │日下午1 │復旦路2段122│        │                │
│二│時16分許│號第一商業銀│        │                │
│  │        │行西壢分行  │        │                │
├─┼────┼──────┼────┼────────┤
│  │93年8月9│桃園縣平鎮環│5千元   │                │
│三│日下午3 │南路2段11號 │        │                │
│  │時9分   │臺灣銀行平鎮│        │                │
│  │        │分行        │        │                │
├─┼────┼──────┼────┼────────┤
│  │93年7月2│苗栗縣頭份鎮│共計10萬│共分5次提領，每 │
│四│4日下午3│中正路66號臺│元      │次2萬元         │
│  │時13分、│灣銀行頭份分│        │                │
│  │14分、1 │行          │        │                │
│  │5分、16 │            │        │                │
│  │分、17分│            │        │                │
│  │許      │            │        │                │
├─┼────┼──────┼────┼────────┤
│  │93年7月2│苗栗縣頭份鎮│共計12萬│共分6次提領，每 │
│五│5日上午1│中華路932號 │元      │次2萬元         │
│  │1時30分 │土地銀行頭份│        │                │
│  │31分、32│分行        │        │                │
│  │分、33分│            │        │                │
│  │、34分及│            │        │                │
│  │35分許  │            │        │                │
├─┼────┼──────┼────┼────────┤
│  │93年7月2│苗栗縣頭份鎮│共計4萬 │共分2次提領，每 │
│六│6日下午4│中華路922號 │元      │次2萬元         │
│  │時27分、│華南銀行頭份│        │                │
│  │28分許  │分行        │        │                │
├─┼────┼──────┼────┼────────┤
│  │93年7月2│苗栗縣頭份鎮│共計4萬5│共分4次提領，2次│
│  │7日中午1│中正路107號 │千元    │2萬元、1次2千元 │
│  │1時59分 │中國農民銀行│        │、1次3千元      │
│七│、12時、│頭份分行    │        │                │
│  │12時01分│            │        │                │
│  │、02分許│            │        │                │
├─┼────┼──────┼────┼────────┤
│  │93年7月3│苗栗縣頭份鎮│共計2萬 │共分3次，2次5千 │
│  │0日下午2│中華路60號之│元      │元，1次1萬元    │
│八│時15分、│1 中國信託永│        │                │
│  │16分及17│吉分行      │        │                │
│  │分許    │            │        │                │
├─┼────┼──────┼────┼────────┤
│  │93年8月1│新竹市○○路│共計6萬 │共分3次，每次2萬│
│九│3日晚上1│1段528號日盛│元      │元              │
│  │0時56分 │銀行新竹分行│        │                │
│  │、57分及│            │        │                │
│  │58分許  │            │        │                │
└─┴────┴──────┴────┴────────┘
合計詐得：45萬元。
附表三
┌─┬────┬──────┬────┐
│  │ 時 間  │ 地     點  │ 金 額  │
├─┼────┼──────┼────┤
│一│93年8月1│新竹市○○路│ 2萬元  │
│  │7日     │158號       │        │
├─┼────┼──────┼────┤
│  │93年8月2│桃園縣中壢子│ 3萬元  │
│二│0日     │民族路5段457│        │
│  │        │號          │        │
├─┼────┼──────┼────┤
│三│93年8月2│桃園縣春日路│ 5000元 │
│  │2日     │666號       │        │
└─┴────┴──────┴────┘
合計詐得：5萬5千元。
附表四
┌─┬──────┬────────────┬─────┐
│  │發 卡 銀 行 │  信  用  卡  卡  號    │名義所有人│
├─┼──────┼────────────┼─────┤
│一│中國信託銀行│  0000000000000000      │ 己○○   │
├─┼──────┼────────────┼─────┤
│二│  同   上   │  0000000000000000      │ 同  上   │
├─┼──────┼────────────┼─────┤
│三│  同   上   │  0000000000000000      │ 同  上   │
├─┼──────┼────────────┼─────┤
│四│臺 新 銀 行 │  0000000000000000      │ 同  上   │
├─┼──────┼────────────┼─────┤
│五│中國信託銀行│  0000000000000000      │ 鄭寶金   │
├─┼──────┼────────────┼─────┤
│六│  同   上   │  0000000000000000      │ 同  上   │
├─┼──────┼────────────┼─────┤
│七│日 盛 銀 行 │  0000000000000000      │ 同  上   │
├─┼──────┼────────────┼─────┤
│八│臺 新 銀 行 │  0000000000000000      │ 同  上   │
└─┴──────┴────────────┴─────┘
附表五
「己○○」印章1 枚及卡號為0000000000000000現金卡1 張
